臺灣高等法院臺中分院刑事裁定　
111年度毒抗字第993號

抗  告  人  
即  被  告  陳碩見


上列抗告人因違反毒品危害防制條例案件，不服臺灣臺中地方法
院中華民國111年9月22日觀察勒戒裁定（111年度毒聲字第954號
；聲請案號及偵查案號：臺灣臺中地方檢察署111年度聲觀字第8
26號、111年度毒偵字第2594號），提起抗告，本院裁定如下：
    主  文
抗告駁回。
    理  由
一、抗告意旨略以：抗告人即被告陳碩見（下稱被告）係因工作
    、家庭不順致心情鬱悶，偶然施用毒品一次即為警查獲，被
    告並未成癮，復為家中經濟支柱，如經送觀察、勒戒，將致
    失業，且父母無人照顧，處境堪憐，爰提起抗告請求體恤上
    情，改諭知附命完成戒癮治療之緩起訴處分，以代觀察、勒
    戒等語。
二、按犯毒品危害防制條例第10條之罪者，檢察官應聲請法院裁
    定，令被告入勒戒處所觀察、勒戒，其期間不得逾2月。依
    前項規定為觀察、勒戒或強制戒治執行完畢釋放後，3年後
    再犯第10條之罪者，適用前2項之規定，毒品危害防制條例
    第20條第1項、第3項定有明文。
三、經查：　　　　
  ㈠被告基於施用第二級毒品甲基安非他命之犯意，於民國111年
    7月12日22時許，在臺中市○○區○○○路0段00號7樓之5住處，
    以將甲基安非他命置於玻璃球吸食器内，以火燒烤吸食煙霧
    之方式，施用第二級毒品甲基安非他命1次，嗣為警誘捕查
    獲，並扣得其所有之甲基安非他命1包（驗餘淨重0.7857公
    克），員警經其同意採尿送驗結果呈安非他命、甲基安非他
    命陽性反應之事實，業據被告於警詢、偵查中坦承不諱（見
    毒偵卷第56、59、130至131頁），並有員警職務報告書、勘
    查採證（驗）同意書、臺中市政府警察局第二分局委託檢驗
    尿液代號與真實姓名對照表、欣生生物科技股份有限公司原
    樣編號B00000000號濫用藥物尿液檢驗報告附卷可稽（見毒
    偵卷第51、99至101、139頁）。足認被告上開任意性自白與
    事實相符，而堪採信。是被告確有於前開時地，施用第二級
    毒品甲基安非他命之犯行，堪可認定。又被告前因施用毒品
    案件，經法院裁定送觀察勒戒，於100年12月23日因無繼續
    施用毒品傾向，執行完畢釋放出所，有臺灣高等法院被告前
    案紀錄表在巻可憑（見本院卷第16頁），其於觀察、勒戒執
    行完畢釋放後，3年後再犯毒品危害防制條例第10條之罪，
    依同條例第20條第3項，應適用第20條第1項之規定裁定觀察
    勒戒。原審因認檢察官聲請將被告送勒戒處所觀察、勒戒，
    於法有據，而准許檢察官之聲請。經核並無不合。
  ㈡被告固以前詞提起抗告。惟毒品危害防制條例規定之觀察、
    勒戒處分係屬強行規定，倘有施用毒品之行為，除檢察官審
    酌個案情形，依毒品危害防制條例第24條第1項為附命完成
    戒癮治療之緩起訴處分，而可排除適用外，凡經檢察官聲請
    ，法院原則上應予尊重，僅就檢察官之判斷有無違背法令、
    事實認定是否錯誤或其他裁量有無重大明顯瑕疵等事項，予
    以有限之低密度審查，尚無自由斟酌以其他方式替代之之裁
    量餘地。是抗告意旨上開所述，要難採取。　
四、綜上所述，原裁定認檢察官之聲請為正當，依毒品危害防制
    條例第20條第1項、第3項之規定，裁定令被告入勒戒處所觀
    察、勒戒，其期間不得逾2月，核無不合。被告仍執前詞提
    起抗告，為無理由，應予駁回。
五、據上論斷，應依刑事訴訟法第412條，裁定如主文。　
中　　華　　民　　國　　111 　年　　10　　月　　26　　日
　　　　　　　刑事第四庭　審判長法　官　蔡名曜
　　　　　　　　　　　　　　　　法　官　林宜民
　　　　　　　　　　　　　　　　法　官　邱鼎文
以上正本證明與原本無異。
不得再抗告。

　　　　　　　　　　　　　　　　書記官　陳宜屏

中　　華　　民　　國　　111 　年　　10　　月　　26　　日